【裁判字號】    99,中簡上,170
【裁判日期】    990408
【裁判案由】    妨害自由
【裁判全文】
臺灣臺中地方法院刑事判決           99年度中簡上字第170號
上  訴  人
即  被  告  甲○○
上列上訴人即被告因妨害自由案件，不服本院臺中簡易庭民國98
年12月31日98年度中簡字第3608號刑事簡易判決（檢察官聲請簡
易判決處刑案號：98年度偵字第16482號），提起上訴，本院管
轄第二審合議庭判決如下︰
    主      文
上訴駁回。
    犯罪事實及理由
一、本案經本院合議庭審理結果，認第一審簡易判決之認事用法
    及量刑均無不當，應予維持，並引用臺灣臺中地方法院檢察
    署檢察官聲請簡易判決處刑書及本院臺中簡易庭第一審刑事
    簡易判決書之記載（如附件）。
二、上訴人即被告甲○○（下稱被告）上訴意旨略以：本件告訴
    人丙○○為了達到其子連勇信借錢不還之目的，以通訊電話
    為工具栽贓、陷害被告，公訴人更以告訴人丙○○片面之詞
    指訴被告有妨害自由之犯行，而原審未查逕以簡易判決認定
    被告有於98年3月19日下午4時21分許，用其持有之00000000
    00號行動電話恐嚇告訴人丙○○之犯行，實難謂合法云云。
三、訊據被告坦承有於98年3月19日下午，以伊持用之0000000
    000號行動電話，撥打電話至丙○○0000000000號行動電話
    之事實，惟矢口否認有何恐嚇之犯行，辯稱：是連勇信叫伊
    打電話給他爸爸丙○○的，98年3月19日下午4點多，伊有打
    2通電話給丙○○，第1通丙○○說他在開會沒有空，要伊等
    一下再打，伊隔了幾分鐘再打第2通，伊只有和丙○○討論
    連勇信債務金額及分期付款的問題，並沒有在電話中恐嚇丙
    ○○云云。然查：
  (1)被告於98年3月19日下午4時21分許以號碼0000000000號行動
    電話撥打告訴人丙○○0000000000號行動電話，於電話中向
    丙○○稱：「如果連勇信不還錢，要找人等候及準備傢伙與
    你們輸贏，一定會讓你們死的很難看」（台語）等語，致丙
    ○○心生畏懼等情，業據證人即告訴人丙○○於本院審理時
    到庭具結後證述甚明，核與其於警詢、偵查中指訴之情節相
    符；而按證人丙○○於本院審理時表示前與被告素不認識，
    並無私人恩怨，衡情其實無甘負偽證、誣告罪責，反於真實
    故意虛捏情節誣陷被告必要，且被告持用之0000000000號行
    動電話，確有於上開時間撥打告訴人0000000000號行動電話
    ，並有通聯調閱查詢單1份附於偵查卷內可稽，可認告訴人
    丙○○證述之情節，尚屬非虛。
  (2)雖被告於本院審理時辯稱伊於98年3月19日下午打第1通電話
    時，丙○○說其在開會，等一下再打，伊就掛斷，沒有說恐
    嚇的話云云，然依上開卷附之通聯調閱查詢單所示，被告持
    用之0000000000號行動電話於98年3月19日下午4時21分撥打
    告訴人丙○○之0000000000號行動電話，通話時間長達60秒
    ，與被告上開辯稱當時丙○○說其在開會，伊即掛斷，沒有
    說什麼之通話情節顯不相符，準此，被告上開所辯，應係事
    後避重就輕之詞，亦不足信。
  (3)再者，告訴人持用之0000000000行動電話號碼，係自1999年
    5月15日承租，嗣於98年4月1日變更號碼，有台灣大哥大股
    份有限公司基本資料查詢單1份附於原審卷內可參，足徵告
    訴人所稱其因害怕乃將原持用之電話號碼停用之說詞為真，
    蓋告訴人若非因被告上開恐嚇言語心生畏懼，何需將其長期
    持用之手機變更號碼，徒生不便，亦足佐證本案告訴人指訴
    情節，應屬實在，被告空言否認犯行，即無足採。是本案事
    證明確，被告恐嚇犯行，堪予認定。
四、核被告所為係犯刑法第305條之恐嚇危害安全罪。茲原審審
    酌被告並無前科，有臺灣高等法院被告前案紀錄表1份可參
    ，素行尚佳，其因債務問題，貿然以言語恐嚇方式恫嚇被害
    人，使被害人承受精神壓力及恐懼，其犯罪動機及手段均無
    足取，犯後否認犯行等一切情狀，量處拘役伍拾日，同時諭
    知易科罰金之折算標準，其認事用法及量刑，均無何違法失
    當之處，本件被告否認犯行並據以上訴，並無理由，應予駁
    回。
據上論斷，應依刑事訴訟法第455條之1第1項、第3項、第368條
、第373條，判決如主文。
本案經檢察官乙○○到庭執行職務
中    華    民    國    99    年    4    月     8    日
                  刑事第九庭  審判長法  官   朱光國
                                    法  官   唐光義
                                    法  官   吳幸芬
以上正本證明與原本無異。
本件不得上訴
                                    書記官   黃毅皓
中    華    民    國    99    年    4    月     8    日
附錄論罪科刑法條：
中華民國刑法第305條
以加害生命、身體、自由、名譽、財產之事，恐嚇他人致生危害
於安全者，處2年以下有期徒刑、拘役或3百元以下罰金。

司法院資訊處製作；財團法人民間司法改革基金會備份。
